【裁判字號】    89,易,688
【裁判日期】    891024
【裁判案由】    傷害
【裁判全文】
臺灣花蓮地方法院刑事判決                          八十九年度易字第六八八號
    公  訴  人  臺灣花蓮地方法院檢察署檢察官
    被      告  丙○○
                丁○○
                戊○○
右列被告因傷害案件，經檢察官聲請逕以簡易判決處刑（八十九年度偵字第一八七二
號），本院認有刑事訴訟法第四百五十一條之一第四項但書之情形，改依通常訴訟程
序審理，並判決如左：
    主  文
丙○○、戊○○共同傷害人之身體，各處有期徒刑肆月，如易科罰金，均以參佰元折
算壹日。
丁○○無罪。
    事  實
一、戊○○於民國八十八年十二月八日晚間九時許，在花蓮縣萬榮鄉明利村三四之二
    號周小玲所經營之「南北通小吃店」與丙○○等人飲酒後走出店門，欲駕車離去
    ，適客人乙○○亦至店外招呼朋友庚○、甲○○進來，因被戊○○車輛擋住，乃
    大聲叫喊庚○等人，戊○○認為乙○○太大聲且有瞪人之情形，開車離開後，心
    中不悅，乃於同日晚間十一時許，與具有傷害犯意聯絡之丙○○一同駕車返回前
    開小吃店，要乙○○道歉，途中遇見丁○○，乃邀不知情之丁○○一同前去飲酒
    ，到達小吃店後，由丙○○找乙○○到店外告知必需道歉了事，為乙○○拒絕，
    戊○○乃持鐵棍，丙○○持木棍共同毆打乙○○，致乙○○受到右脛骨骨折之傷
    害。
二、案經被害人乙○○訴由花蓮縣警察局鳳林分局報告臺灣花蓮地方法院檢察署檢察
    官偵查起訴。
    理  由
壹、有罪部分：
一、訊據被告丙○○矢口否認前揭犯行，辯稱：伊於前揭時地要告訴人乙○○向戊○○道歉，但乙○○不願意，並持酒瓶丟伊，伊很氣拿旁邊鐵棒要打告訴人告訴人
    跑掉，戊○○追過去與告訴人在田裡打起來，伊並未追過去打云云；被告戊○○
    則坦承因告訴人拿酒瓶往丙○○頭上丟，丙○○閃過，並拿起棍子自衛，打了一
    棍，我很生氣，把丙○○棍子搶下來打告訴人，後來在田裡打起來之事實不諱。
    經查，右揭犯罪事實，業據告訴人乙○○指訴遭丙○○、戊○○毆打等情明確，
    並有財團法人佛教慈濟綜合醫院診斷證明書乙份在卷可按，且據共同被告丁○○
    、證人甲○○、己○○、庚○及南北通小吃店負責人周小玲供述明確，足認被告
    丙○○、戊○○二人均有動手毆打告訴人之犯行，丙○○所辯尚無足採，彼等犯
    行洵堪認定。
二、核被告二人所為，均係犯刑法第二百七十七條第一項之罪。又被告二人間有犯意
    聯絡及行為分擔，應論以共同正犯。爰審酌被告二人之素行、智識程度、憑個人
    之好惡即任意生事，危害社會秩安甚鉅、犯罪之動機、目的、手段、被害人所受
    傷害程度不輕、尚未賠償被害人所受之損害等一切情狀，各量處如主文所示之刑
    ，並均諭知易科罰金之折算標準。又被告丙○○、戊○○使用之犯罪工具木棍及
    鐵棒均未扣案，據被告戊○○於警訊時供稱打人的木棒或鐵棍不知丟棄在什麼地
    方等語，復無事證可認現仍存在，爰不另為沒收之諭知，併此敘明。
貳、無罪部分：
一、公訴意旨略以：被告丁○○與丙○○、戊○○三人，於民國八十八年十二月八日
    二十三時許，在花蓮縣萬營鄉明利村三四之二「南北通小吃店」，前因酒後細故
    ，與乙○○發生口角，竟基於傷害之犯意聯絡，共同徒手及分持鐵、木棍毆打乙○○，致其受有右脛骨骨折之傷害，因認被告丁○○亦涉有刑法第二百七十七條
    第一項傷害罪嫌。
二、按犯罪事實應依證據認定之，無證據不得推定其犯罪事實，又不能證明被告犯罪
    者，應諭知無罪之判決，刑事訴訟法第一百五十四條、第三百零一條定有明文。
    訊據被告丁○○堅詞否認前揭犯行，辯稱：當天丙○○找我喝酒，我就跟一起去
    ，喝酒當中發生口角，戊○○、丙○○就出去，他們開始打我才出去，戊○○拿
    棍子在打人，我在旁邊看，並未動手打人等語。經查，被告丙○○、丁○○、戊○○三人於檢察官傳訊時未到案，而被告丙○○警訊時及本院審理時均一致陳明
    被告丁○○未動手打人，被告戊○○亦迭稱丙○○有拿棍子自衛，丁○○有沒有
    打不清楚等情；告訴人乙○○則指稱：只能確定丙○○、戊○○打我，丁○○我
    不確定，我看到三個人跳下來，可以確定的是有二個人打我等語（本院卷第四十
    九頁）；證人己○○於本院審理時證稱：看到一個人拿鐵棒打告訴人，另一人從
    打人的地方跑到馬路，拿棍子打人的比較矮，跑掉的比較瘦、高，我的手臂在保
    護告訴人時也不小心被打到等語，己○○並當庭指認拿棍者為丙○○，至於跑掉
    者為何人則謂沒有看清楚等語，證人甲○○於本院審理時證稱：我看到時告訴人
    已在田中被打，我要去拉，丁○○架著我要我不要管，戊○○在田中打告訴人，
    丙○○從田中爬起來等語，核與證人己○○所述情節大致相符；又證人周小玲證
    稱：當時要端羊肉爐給丁○○，店內小姐說出事了，我就跑出去，看外面很暗，
    看人跑來跑去，有人在打，我想把店關起來，丁○○要我把羊肉爐包起來等語，
    是以參酌前述告訴人、共同被告丙○○、戊○○及證人甲○○、己○○、周小玲
    所言，可以認定被告丙○○、戊○○二人均有動手毆打告訴人，而丁○○於打架
    之始，人尚在店內，後來並至店門口觀看，而證人己○○為保護告訴人，並跳至
    田裡之事實，是以證人己○○、甲○○所述只有丙○○、戊○○到田裡去之證詞
    較為可採。至證人庚○雖證稱：丁○○本來在店門口擋我們，後來有下去打告訴
    人云云，核與證人己○○、甲○○、周小玲等人所述不符，尚難採信。至告訴人
    雖稱當時有三個人跳下田去云云，衡諸當時為夜間天黑，場面混亂，且告訴人被
    痛毆受傷之際，不無將己○○誤認為跳下田去之人之可能，均難採信。此外，復
    查無其他極事證足認被告丁○○有共同毆打告訴人之情形，其犯罪不能證明，揆
    諸首揭說明，自應諭知無罪之判決。
據上論斷，應依刑事訴訟法第二百九十九條第一項前段、第三百零一條，刑法第二百
七十七條第一項、第二十八條、第四十一條，罰金罰鍰提高標準條例第一條前段、第
二條，判決如主文。
中      華      民      國      八十九      年    十    月    二十四  日
                                臺灣花蓮地方法院刑事庭
                                    法  官  林  碧  玲
右正本證明與原本無異。
如對本判決不服，應於送達後十日內，向本院提出上訴狀。（應抄附繕本）告訴人或
被害人如對於本判決不服者，應具備理由請求檢察官上訴，其上訴期間之計算係以檢
察官收受判決正本之日期為準。
                                    法院書記官
中      華      民      國      八十九      年    十    月    二十五  日
附錄本案論罪科刑法條全文：
刑法第二百七十七條第一項
傷害人之身體或健康者，處三年以下有期徒刑，拘役或一千元以下罰金。


司法院資訊處製作；財團法人民間司法改革基金會備份。
